臺灣板橋地方法院刑事判決　　　　　　　　　　　　九十三年度訴字第一七一八號
　　公　訴　人　臺灣板橋地方法院檢察署檢察官
　　被　　　告　甲○○
右列被告因違反毒品危害防制條例案件，經檢察官提起公訴（九十三年度毒偵字第三
五六二號），暨聲請移送併案審理（九十三年度核退毒偵字第一六０五號），經訊問
被告為有罪陳述後，依簡式審判程序審理，並判決如左：
    主  文
甲○○連續施用第一級毒品，處有期徒刑捌月；又連續施用第二級毒品，處有期徒刑
伍月，扣案之安非他命殘渣袋貳個（含微量無法析離或秤重之第二級毒品安非他命）
沒收銷燬之。應執行有期徒刑拾壹月，扣案之安非他命殘渣袋貳個（含微量無法析離
或秤重之第二級毒品安非他命）沒收銷燬之。
    事  實
一、甲○○有違反麻醉藥品管理條例、違反毒品危害防制條例等前科，其於民國八十
    六年間因違反麻醉藥品管理條例案件，經本院以八十六年度易字第四一五０號判
    處有期徒刑五月確定，於八十七年七月十六日執行完畢（不構成累犯）。嗣於九
    十一年間又因施用毒品案件，經本院以九十一年度毒聲字第三四六五號裁定觀察
    勒戒，因認其有繼續施用傾向，再經本院以九十二年度毒聲字第七四九號裁定強
    制戒治，九十三年三月七日甫戒治期滿出監，並經台灣板橋地方法院檢察署檢察
    官於九十三年四月十三日以九十三年度戒毒偵字第一三七號為不起訴處分確定。
    詎甲○○仍無法戒除毒癮，明知海洛因、安非他命分別係毒品危害防制條例第二
    條第一、二款所定之第一級及第二級毒品，依法均不得施用、持有，竟仍分別基
    於施用第一級毒品海洛因及施用第二級毒品安非他命之概括犯意，分別自九十三
    年五月初某日起至同年九月二十一日十三時三十分許回溯二十六小時內之某時止
    止，在台北縣板橋市○○路○段五四八巷八弄六之一號二樓李昌典住處及其他不
    詳地點，多次施用第一級毒品海洛因；及自九十三年五月二十一日至同年月二十
    二日間之某時起至同年九月二十一日十三時三十分許回溯九十六小時內之某時止
    ，在不詳地點多次施用第二級毒品安非他命。嗣為警分別於九十三年五月二十四
    日十一時三十分許在李昌典上開住處查獲，及於同年九月二十一日時十二許，在
    台北縣板橋市○○街七十六巷十九之二號處查獲，並在該處扣得含微量第二級毒
    品安非他命、且無法秤重或析離之殘渣袋二個。甲○○經警分別於九十三年五月
    二十四日十五時三十分許及同年九月二十一日十三時三十分許採取尿液送驗結果
    ，檢體均呈嗎啡及安非他命陽性反應，始悉上情。
三、案經台北市政府警察局松山分局報告臺灣台北地方法院檢察署檢察官偵查，經台
    灣高等法院檢察署令轉臺灣板橋地方法院檢察署檢察官偵查起訴，暨台北縣政府
    警察局海山分局報告臺灣板橋地方法院檢察署檢察官聲請移送併案審理。
    理  由
一、訊據被告甲○○於警詢及本院審理中，對右揭事實均坦承不諱，而其經警分別於
    九十三年五月二十四日十五時三十分許及同年九月二十一日十三時三十分許採取
    尿液檢體送驗結果，均呈嗎啡及安非他命陽性反應乙節，有台灣尖端先進生技醫
    藥股份有限公司九十三年五月二十八日濫用藥物檢驗報告及尿液委驗單各一件（
    見台灣台北地方法院檢察署九十三年度毒偵字第一一七九號卷第三十六至三十七
    頁），與台灣檢驗科技股份有限公司九十三年十月六日濫用藥物尿液檢驗報告及
    姓名代碼對照表各一件（見台灣板橋地方法院檢察署九十三年度核退毒偵字第一
    六０五號偵查卷第六頁、同署九十三年度毒偵字第四五二三號卷第十七頁）可資
    為憑。此外，扣案之殘渣袋二個含有量微無法析離秤重之安非他命成分，有扣押
    物品目錄表及照片在卷可查（見同署九十三年度毒偵字第四五二三號卷第八、十
    一頁）。足見被告所為自白與事實相符，而得採為認定之依據。次查，被告於九
    十一年間又因施用毒品案件，經本院以九十一年度毒聲字第三四六五號裁定觀察
    勒戒，因認其有繼續施用傾向，再經本院以九十二年度毒聲字第七四九號裁定強
    制戒治，九十三年三月七日甫戒治期滿出監，並經台灣板橋地方法院檢察署檢察
    官於九十三年四月十三日以九十三年度戒毒偵字第一三七號為不起訴處分確定等
    情，有前揭不起訴處分書及台灣高等法院被告全國前案紀錄表各一件在卷可稽。
    本件事證明確，被告犯行堪以認定。
二、按海洛因屬毒品危害防制條例第二條第二項第一款所列之第一級毒品，而安非命
    屬同項第二款所列之第二級毒品，是核被告甲○○所為，係犯毒品危害防制條例
    第十條第一項、第二項之施用第一級毒品海洛因罪及第二級毒品安非他命罪。其
    施用前後非法持有第一級及第二級毒品之低度行為，均已為施用之高度行為所吸
    收，不另論罪。被告先後多次施用第一級毒品海洛因及第二級毒品安非他命，均
    時間緊接，且所犯構成要件相同，顯均係基於概括犯意而為，均為連續犯，應分
    論以一罪，並分別依連續犯之規定加重其刑。又被告所犯上開連續施用第一級毒
    品海洛因及連續施用第二級毒品海洛因等罪，犯意各別、行為互殊，應予分論併
    罰。本院審酌被告有違反麻醉藥品管理條例、違反毒品危害防制條例等前科之素
    行狀況，且前已有施用毒品紀錄，甫於九十三年三月間戒治期滿出監，竟又自同
    年五月間起再為本件犯行，顯見其未知戒除毒癮，意志力薄弱，並考量施用毒品
    乃自戕行為，所生危害非鉅，暨被告坦承犯行，犯後態度良好等一切情狀，分別
    量處如主文所示之刑，並定應執行刑如主文所示。至被告雖請求為緩刑宣告，惟
    被告前有多次施用毒品紀錄，尚難認其無再犯之虞，而與緩刑宣告之要件不符，
    自無從為緩刑宣告，附此敘明。扣案之安非他命殘渣袋二個，其毒品成分均已難
    以析離，應以毒品視之，無論是否為被告所有，爰均依毒品危害防制條例第十八
    條之規定沒收銷燬之；另於九十三年五月二十四日扣案之海洛因二小包，係自同
    案被告李昌典口袋內查獲，有搜索扣押筆錄一件在卷可查，且經本案被告於本院
    審理中供稱係同案被告李昌典所有屬實，則扣案之海洛因二包為同案被告李昌典
    施用毒品犯行之重要證物，自不宜於本案為沒收銷燬之諭知，併此敘明。
三、末按「除被告所犯為死刑、無期徒刑、最輕本刑為三年以上有期徒刑之罪或高等
    法院管轄第一審案件者外，於前條第一項程序進行中，被告先就被訴事實為有罪
    之陳述時，審判長得告知被告簡式審判程序之旨，並聽取當事人、代理人、辯護
    人及輔佐人之意見後，裁定進行簡式審判程序。」刑事訴訟法第二百七十三條之
    一定有明文。查本件被告涉犯之毒品危害防制條例第十條第一項、第二項之施用
    毒品罪，法定本刑並非最輕本刑為三年以上有期徒刑之罪，且被告於本院準備程
    序期日中已就被訴事實為有罪之陳述，經告知被告簡式審判程序之旨後，被告及
    公訴人對於本件改依簡式審判程序審理亦均表示無意見，是本院即依前揭刑事訴
    訟法規定，裁定本件進行簡式審判程序，附此敘明。
據上論斷，應依刑事訴訟法第二百七十三條之一第一項、第二百九十九條第一項前段
，修正後毒品危害防制條例第十條第一項、第二項、第十八條第一項前段，刑法第十
一條前段、第五十六條、第五十一條第五款、第十款，判決如主文。
本案經檢察官馬中琍到庭執行職務。
中　　　華　　　民　　　國　　九十三　　年　　十二　　月　　三十一　　?日
                              臺灣板橋地方法院刑事第十七庭
                                  法  官 汪怡君
右正本證明與原本無異。
如不服本判決，應於判決送達後十日內向本院提出上訴狀（應附繕本），上訴於臺灣
高等法院。
                                  書記官 方蘭芬
中　　　華　　　民　　　國　　九十三　　年　　十二　　月　　三十一　　?日
附錄本案論罪科刑法條全文
毒品危害防制條例第十條
施用第一級毒品者，處六月以上五年以下有期徒刑。
施用第二級毒品者，處三年以下有期徒刑。
毒品危害防制條例第十八條
查獲之第一、二級毒品及專供製造或施用第一、二級毒品之器具，不問屬於犯人與否
，均沒收銷燬之；查獲之第三、四級毒品及製造或施用毒品之器具，無正當理由而擅
自持有者，均沒入銷燬之。但合於醫藥、研究或訓練之用者，得不予銷燬。
前項合於醫藥、研究或訓練用毒品或器具之管理辦法，由法務部會同行政院衛生署定
之。
